【裁判字號】    98,交聲,3087
【裁判日期】    980930
【裁判案由】    違反道路交通管理處罰條例聲明異議
【裁判全文】
臺灣臺北地方法院交通事件裁定        98年度交聲字第3087號
原處分機關  交通部公路總局臺北區監理所基隆監理站
異  議  人  甲○○
即受處分人
上列異議人即受處分人因違反道路交通管理處罰條例案件，對於
交通部公路總局臺北區監理所基隆監理站民國98年8 月20日所為
基監字第裁42-AEX210631號處分（原處分案號：臺北市政府警察
局北市警交字第AEX210631 號），聲明異議，本院裁定如下：
    主  文
異議駁回。
    理  由
一、按汽車駕駛人停車時，有在禁止臨時停車處所停車者，處新
    臺幣（下同）600 元以上1,200 元以下罰鍰，道路交通管理
    處罰條例第56條第1 項第1 款分別定有明文。
二、本件受處分人即異議人甲○○於民國97年8 月24日上午11時
    29分許，將徐佩君所有車牌號碼4777-FR 號自用一般小客車
    ，停放在臺北市○○路○ 段161 號前繪有紅線路段，違反道
    路交通管理處罰條例第56條第1 項第1 款之規定，經臺北市
    政府警察局南港分局萬華分局莒光派出所警員簡皇銘當場掣
    單舉發，嗣受處分人於通知單上所載應到案日期前向臺北市
    交通事件裁決所提出申訴，經原舉發單位調查結果，仍認受
    處分人有其上開違規之行為，臺北市交通裁決所乃依同上規
    定，裁處異議人罰鍰1 千2 百元等情，有交通部公路總局臺
    北區監理所基隆監理站違反道路交通管理事件裁決書、交通
    部公路總局臺北區監理所基隆監理站函檢附臺北市政府警察
    局舉發違反道路交通管理事件通知單、送達證書在卷可按。
三、受處分人異議意旨略以：伊未收到罰單；警員當時對伊出言
    不遜，說：「好膽麥走」，伊前往派出所理論，且拒絕在罰
    單上簽名云云。
四、本院經查，本件受處分人並不否認於前揭時、地在禁止臨時
    停車之紅線處停車之行為，僅以上詞置辯。惟按「當場舉發
    者，應填記駕駛人或行為人姓名、性別、出生年月日、地址
    、身分證統一號碼及車主姓名、地址、車牌號碼、車輛種類
    ；被查獲之駕駛人或行為人為受處分人時，應將該通知單填
    記後交付該行為人簽名或蓋章收受之；拒絕簽章者，並記明
    其事由，視為已收受」，違反道路交通管理事件統一裁罰基
    準及處理細則第11條第1 項第1 款前段定有明文。是受處分
    人於前揭時、地紅線停車之際，經臺北市政府警察局萬華分
    局莒光派出所警員當場掣單舉發，但受處分人拒絕在通知單
    上簽名，揆諸前揭法條規定，故由警員在通知單上記明「收
    受者拒簽收，已告知到案處所、時間」等旨，即視為受處分
    人已收受，於法並無不合。否則，倘若違規人動輒以拒絕收
    受作為手段，故意規避應到案日期，勢將導致道路交通管理
    事件處理之困難；益且對於當場簽章收受罰單之違規人而言
    ，殊有不公。因此，受處分人自不得以未收受罰單為抗辯理
    由。至於受處分人質疑警員執法態度一事，受處分人倘有權
    利受損，得循其他合法途徑表示異議，仍不得據此主張本件
    紅線停車之違規行為免罰。從而，原處分機關認定受處分人
    於前開時、地有在禁止臨時停車之處所停車之違規行為，應
    堪認定，而依據首開道路交通管理處罰條例之規定，裁處罰
    鍰1 千2 百元，核無不當。本件異議為無理由，應予駁回。
五、據上論斷，應依道路交通案件處理辦法第19條，裁定如主文
    。
中    華    民    國    98    年    9     月    30    日
                  交通法庭  法  官  林晏如
上正本與原本無異。
如不服本裁定，應於送達後5日內向本院提出抗告狀。
                            書記官  楊盈茹
中    華    民    國    98    年    10    月    2     日


司法院資訊處製作；財團法人民間司法改革基金會備份。
